

SHAMOUNNI MADI CHANFI AHAMADA

TECHNICIEN INFORMATIQUE

PROFIL

Technicien informatique disposant de 5 années d'expérience professionnelles dans les services publics.

Motiver à user de mes compétences techniques et organisationnelles pour l'évolution des systèmes d'information. Je suis passionné, sérieux et autodidacte. Je saurais m'adapter et apporter une plus-value dans vos équipes.

CONTACT

23 Chemin Simba Bé 97650 M'tsangamouji

Tél: (+262) 06.39.60.29.50

Mail: shamounni@gmail.com

Site: http://shamounni.yt

COMPÉTENCES

Admin Windows	• • • •
Admin Linux	• • • •
Réseaux	• • • •
Pack Office	• • • •
HTML/CSS	• • • •
PHP	• • • •
SQL	• • • •
JavaScript	• • • •
Virtualisation	• • • • •

EXPÉRIENCES PROFESSIONNELLES

Technicien Informatique

GIP MDPH de Mayotte I 2019-2020

- Rédaction du cahier des charges des besoins en ressources informatique et réseau pour monter en niveau
- Référent Technique du SI MDPH : Mise à jour du logiciel métier IODAS, échanges avec l'éditeur GFI
- Extraction des données et rapports sur la base IODAS

Gestionnaire de dossier

Conseil Départemental de Mayotte I 2018-2019

- Gestion des demandes de compensation du Handicap
- Support et formation des utilisateurs
- Mise en place de flux informatique vers partenaires externe
- Initialisation du SI MDPH au rôle de Référent Technique

Assistant Technique en Informatique

Conseil Départemental de Mayotte I 2015-2018

Au service MPH (Maison des Personnes Handicapées) :

- Installation, administration et maintenance du parc informatique avec support informatique de niveau 3
- Administration du logiciel métier IODAS
- Assistance et formation des utilisateurs

FORMATIONS

Licence Informatique et Réseaux

Université de Rennes I 2014

Licence Mathématique et Informatique

Université d'Orléans I 2012

Baccalauréat Technologique: STG

Lycée Younoussa Bamana I 2011

Science et Technologie de la Gestion Spécialité en gestion des systèmes d'information